【裁判字號】    99,抗,752
【裁判日期】    990802
【裁判案由】    聲請定其應執行刑
【裁判全文】
臺灣高等法院刑事裁定                   99年度抗字第752號
抗  告  人
即受 刑 人  甲○○
上列抗告人因聲請定其應執行刑案件，不服臺灣板橋地方法院中
華民國99年5 月31日裁定（99年度聲字第2520號），提起抗告，
本院裁定如下：
    主  文
抗告駁回。
    理  由
一、原裁定意旨略以：抗告人即受刑人甲○○因搶奪等罪，先後
    經判決確定如原裁定附表所示。茲檢察官聲請定其應執行之
    刑，經核尚無不合，自應予准許。爰依刑事訴訟法第477 條
    第1 項，刑法第53條、第51條第5款，裁定應執行有期徒刑2
    年9月、2年4月等語。
二、抗告意旨略以：新法實施以來，各法院中定應執行刑之例，
    如「販賣毒品案例」其被告所犯販賣毒品行為，累計判刑達
    75年，定應執行刑僅為20年。又如犯強盜罪6 次，累計判刑
    33年，定應執行僅8年。又如竊盜案，累計刑期達20年7月，
    定應執行刑僅3年6 月。另如販賣毒品數次，合計刑期達103
    年8月，應執行刑僅25年。再如性侵案，刑期合計達319年，
    應執行刑僅18年6 月。伊所犯竊盜罪之犯罪情節、性質、對
    社會之危害較輕，然原審所定之執行刑之比例竟較重度犯罪
    為重，顯與比例原則不符，請撤銷原裁定云云。
三、經查：
  (一)按判決確定前犯數罪者，應併合處罰之；又數罪併罰，宣告
    多數有期徒刑者，於各刑中之最長期以上，各刑合併之刑期
    以下，定其刑期，但不得逾30年；又數罪併罰有二裁判以上
    者，依第51條規定，定其應執行刑；以上各情，觀之刑法第
    50條、第53 條、第51條第5款之規定自明。次按法律上屬於
    自由裁量事項，尚非概無法律性之拘束，在法律上有其外部
    界限及內部界限。前者法律之具體規定，使法院得以具體選
    擇為適當裁判，此為自由裁量之外部界限。後者法院為自由
    裁量時，應考量法律之目的，法律秩序之理念所在，此為自
    由裁量之內部界限。法院為裁判時，兩者均不得有所踰越（
    最高法院92年度臺非字第187 號判決意旨參照）。又對於定
    應執行刑之案件，法院所為刑之酌定，本屬自由裁量事項，
    倘未逾法定裁量範圍（即各刑中之最長期以上、各刑合併之
    刑期以下之法定範圍內），即難謂其職權之行使有違誤。
  (二)抗告人所犯如原裁定附表所示各罪，先後經臺灣臺北地方法
    院、臺灣板橋地方法院判決確定在案，此有各該判決、被告
    全國前案紀錄表在卷可稽，嗣經檢察官聲請定其應執行之刑
    ，原審法院經審核卷證結果，認其聲請為正當，依刑事訴訟
    法第477條第1 項，刑法第53條、第51條第5款等規定，裁定
    其應執行刑為有期徒刑2年9月、2年4月。其所定應執行刑分
    別係各宣告刑中刑期最長之有期徒刑8月、7月以上，各刑合
    併之有期徒刑3年7月（其中原裁定附表編號7、8定其應執行
    刑有期徒刑6月，原裁定附表編號10、11 定其應執行刑有期
    徒刑5月，分別獲減有期徒刑2月、2月之利益）、2年10月（
    其中原裁定附表編號14至16定其應執行刑有期徒刑1年1月，
    獲減有期徒刑2 月之利益）以下之範圍內，經核並未逾越刑
    法第51條第5 款之界限，且符合量刑裁量之外部性界限及內
    部性界限，亦無明顯過重而違背比例原則或公平正義之情形
    ，核無違誤。至抗告人所舉事例，均屬其他個案審判中量刑
    之參考，非本件判決確定後定應執行刑法院所得調查審酌之
    事項，抗告意旨執此指摘原裁定有違反比例或公平原則之情
    事，委無可採。是抗告意旨泛指原審量刑有違比例原則云云
    ，為無理由，應予駁回。
據上論斷，應依刑事訴訟法第412條，裁定如主文。
中    華    民    國    99    年    8     月    2     日
                  刑事第二十庭審判長法  官  楊貴雄
                                    法  官  許必奇
                                    法  官  周明鴻
以上正本證明與原本無異。
如不服本裁定，應於收受送達後五日內向本院提出抗告狀。
                                    書記官  郭彥琪
中    華    民    國    99    年    8     月    2     日

司法院資訊處製作；財團法人民間司法改革基金會備份。
